【裁判字號】    90,台上,3767
【裁判日期】    900621
【裁判案由】    違反著作權法等罪
【裁判全文】
最高法院刑事判決                                九十年度台上字第三七六七號
    上  訴  人  甲○○
右上訴人因違反著作權法等罪案件，不服台灣高等法院中華民國八十八年三月三十一
日第二審判決（八十八年度上訴字第一三九號，起訴案號：台灣台北地方法院檢察署
八十七年度偵字第七八三號），提起上訴，本院判決如左：
    主  文
原判決關於違反著作權法（及僭行公務員職權罪）部分撤銷，發回台灣高等法院。
其他上訴駁回。
    理  由
本件分兩部分說明之。
一違反著作權法（及僭行公務員職權罪）部分（撤銷發回）：
原判決認定上訴人甲○○明知「金庸群俠傳、金瓶梅」、「大富翁三」、「ＰＨＯＴ
Ｏ－ＩＭＰＡＣＴ」及「２０００ＦＯＲ－ＷＩＮＤＯＷＳ」之電腦軟體，分別係屬
智冠科技股份有限公司、大宇資訊有限公司等公司享有著作財產權之作品，非經各該
著作財產權人之授權不得重製或銷售。竟意圖銷售，並基於概括之犯意，於民國八十
六年八、九月間，先後多次在台北縣中和市○○路一二○巷十一號，以每片新台幣（
下同）七十元之空白光碟，連續盜拷上開電腦軟體（即俗稱大補帖），繼在電腦網路
上之「新聞討論群」刊登每片大補帖售價三百五十元之廣告，供上網之不特定人查看
購買，總計銷售四、五十片盜拷之電腦軟體等情。因而維持第一審論處上訴人連續意
圖銷售而擅自以重製之方法侵害他人之著作財產權罪刑部分之判決，駁回上訴人就此
部分所為第二審上訴。固非無見。
惟查，上訴人於原審辯稱，伊未盜拷重製上述電腦軟體，伊係向花蓮市陳宗煌買入轉
賣等情（見第二審卷第二十三頁），此有利之辯解如何不足採信，原審未為調查、說
明，自屬判決理由不備之違誤。上訴人上訴意旨，指摘原判決此部分為不當，非無理
由，應認有撤銷發回更審之原因。至上訴人另犯僭行公務員職權罪部分，原判決認定
上訴人為促銷其盜拷之電腦軟體，而『先後多次冒充法務部調查局資訊室陳專員、情
報局資訊室趙天勤、陳上尉等名義，在電腦網路「新聞討論群」上張貼主題「檢舉非
法」之信件，使其他同業不敢非法販賣大補帖，而行使公務員之職權』等情，倘屬無
訛，此與上訴人意圖銷售而擅自重製他人電腦軟體之犯行，應有方法、結果之牽連犯
關係，屬於裁判上一罪，審判上為不可分，爰併予撤銷發回更審。附此明。
二違反電腦處理個人資料保護法部分（上訴駁回）。
按刑事訴訟法第三百七十六條所列各罪之案件，經第二審判決者，不得上訴於第三審
法院，法有明文。本件上訴人甲○○違反電腦處理個人資料保護法部分案件，原審係
依該法第三十四條論處罪刑，核屬刑事訴訟法第三百七十六條第一款之案件。依首開
說明，既經第二審判決，自不得上訴於第三審法院，上訴人竟復提起此部分上訴，顯
為法所不許，應予駁回。
據上論結，應依刑事訴訟法第三百九十七條、第四百零一條、第三百九十五條前段，
判決如主文。
中      華      民      國     九十     年      六      月    二十一    日
                              最高法院刑事第七庭
                                  審判長法官  吳  雄  銘
                                        法官  池  啟  明
                                        法官  石  木  欽
                                        法官  郭  毓  洲
                                        法官  吳  三  龍
      右正本證明與原本無異
                                              書  記  官
中      華      民      國     九十     年      六      月    二十六    日


司法院資訊處製作；財團法人民間司法改革基金會備份。
